臺灣新竹地方法院刑事判決
110年度易字第571號
公  訴  人  臺灣新竹地方檢察署檢察官
被      告  林育霆



上列被告因竊盜案件，經檢察官提起公訴（110年度偵字第4746
號），本院依簡式審判程序判決如下：
    主          文
林育霆犯加重竊盜罪，累犯，處有期徒刑柒月。
未扣案之犯罪所得現金新臺幣貳萬元，沒收之，於全部或一部不
能沒收或不宜執行沒收時，追徵其價額。
    事實及理由
一、本件犯罪事實及證據，除證據部分應補充被告於本院準備程
    序及簡式審判程序時之自白外，餘均引用檢察官起訴書之記
    載（如附件）。
二、論罪科刑：
（一）核被告所為，於犯罪事實一所為係犯刑法第321條第1項第
      1款、第3款之加重竊盜罪。
（二）被告前於①103年間，因施用毒品案件，經本院於104年2月
      17日以103年度審訴字第570號判決判處有期徒刑1年1月、
      9月、7月，應執行有期徒刑1年10月，於104年2月17日確
      定；②103年間，因施用毒品案件，經本院於104年3月31日
      以104年度竹簡字第162號判決判處有期徒刑6月，於104年
      4月27日確定；③104年間，因竊盜、偽造文書等案件，經
      本院於104年9月25日以104年度竹東簡字第187號判決判處
      有期徒刑3月、3月，應執行有期徒刑5月，於104年12月21
      日確定，再經本院於105年7月27日以105年度聲字第884號
      裁定，累犯更定其刑為有期徒刑4月、4月，應執行有期徒
      刑6月，於105年8月10日確定，上開①至③案件，復經本院
      於106年7月17日以106年度聲字第429號裁定應執行刑為有
      期徒刑2年5月，於106年7月26日確定，執行指揮書之執行
      時間為「105年5月11日至107年10月10日」，與本院106年
      度聲字第427號確定裁定所定之應執行有期徒刑2年（執行
      時間為「107年10月11日至109年10月10日」）、本院106
      年度聲字第428號確定裁定所定之應執行有期徒刑3年10月
      （執行時間為「109年10月11日至109年12月10日」）接續
      執行，被告嗣於108年5月21日縮短刑期假釋出監等情，有
      臺灣高等法院被告前案紀錄表附卷可參，則被告係於本院
      106年度聲字第429號裁定之案件於107年10月10日執行完
      畢後，於接續執行本院106年度聲字第427號裁定之案件中
      之108年5月21日獲准假釋出監，被告既係於本院106年度
      聲字第429號裁定之案件執行完畢後5年內故意再犯上揭有
      期徒刑以上之罪，且本院就個案依司法院大法官釋字第77
      5號解釋意旨，斟酌被告前有多次相同之前案紀錄，且有
      經實際入監執行完畢之情形，認被告具有特別惡性及對刑
      罰反應力薄弱之情形，為累犯，均應依刑法第47條第1項
      規定，加重其刑。
（三）爰審酌被告不思守法自制，循正當途徑獲取所需，竟為貪
      圖一己之私，竊取被害人財物，實不足取，參以被告犯後
      坦承犯行，態度尚可，然未賠償被害人之損失，亦未與被
      害人達成和解；兼衡被告於本院審理時自稱國中畢業之智
      識程度，前曾於環保公司上班，經濟狀況勉持等一切情狀
      量處如主文所示之刑。
三、沒收：
    按犯罪所得，屬於犯罪行為人者，沒收之；前二項之沒收，
    於全部或一部不能沒收或不宜執行沒收時，追徵其價額；宣
    告前二條之沒收或追徵，有過苛之虞、欠缺刑法上之重要性
    、犯罪所得價值低微，或為維持受宣告人生活條件之必要者
    ，得不宣告或酌減之，刑法第38條之1 第1 項、第3 項、刑
    法第38條之2 第2 項分別定有明文。經查，被告如犯罪事實
    一所示犯行竊得告訴人所有之現金新臺幣2萬元，應依刑法
    第38條之1 第1 項前段、第3 項規定宣告沒收，於全部或一
    部不能沒收或不宜執行沒收時，追徵其價額。
據上論斷，應依刑事訴訟法第273 條之1 第1 項、第299 條第1
項前段、第310 條之2 、第454 條第2 項，判決如主文。
本案經檢察官廖啟村提起公訴，檢察官黃嘉慧到庭執行職務。
中　　華　　民　　國　　110 　年　　11　　月　　29　　日
                  刑事第十一庭  法  官  李毓華 
以上正本證明與原本無異。
如不服本判決應於收受本判決後20日內向本院提出上訴書狀，上
訴書狀應敘述具體理由。上訴書狀未敘述上訴理由者，應於上訴
期間屆滿後20日內補提理由書狀於本院(均須按他造當事人之人
數附繕本)「切勿逕送上級法院」。告訴人或被害人如對於本判
決不服者，應具備理由請求檢察官上訴，其上訴期間之計算係以
檢察官收受判決正本之日期為準。
中　　華　　民　　國　　110 　年　　12　　月　　2 　　日
                                書記官  劉文倩
                      
附錄本案論罪科刑法條
刑法第321條
犯前條第 1 項、第 2 項之罪而有下列情形之一者，處 6 月以
上 5 年以下有期徒刑，得併科 50 萬元以下罰金：
一、侵入住宅或有人居住之建築物、船艦或隱匿其內而犯之。
二、毀越門窗、牆垣或其他安全設備而犯之。
三、攜帶兇器而犯之。
四、結夥三人以上而犯之。
五、乘火災、水災或其他災害之際而犯之。
六、在車站、港埠、航空站或其他供水、陸、空公眾運輸之舟、
    車、航空機內而犯之。
前項之未遂犯罰之。

臺灣新竹地方檢察署檢察官起訴書
                                     110年度偵字第4746號
　　被　　　告　林育霆　男　44歲（民國00年0月0日生）
　　　　　　　　　　　　住新竹縣○○鄉○○村0鄰○○街00
　　　　　　　　　　　　　號
　　　　　　　　　　　　（另案在法務部○○○○○○○○強
　　　　　　　　　　　　　制戒治中）
　　　　　　　　　　　　國民身分證統一編號：Z000000000號
上列被告因竊盜案件，業經偵查終結，認應提起公訴，茲將犯罪
事實及證據並所犯法條分敘如下：
　　　　犯罪事實
一、林育霆前因竊盜案件，經臺灣新竹地方法院判決判處有期徒
    刑4月、5月，經與他罪合併定應執行刑及接續執行，部分應
    執行刑於民國107年10月10日執行完畢。詎其猶不知悔改，
    意圖為自己不法之所有，於109年3月11日上午7時40分許，
    騎乘吳瑞琪所有之車牌號碼000-000號普通重型機車前往余
    燕香位於新竹縣○○鎮○○里0鄰○○街00號住處前，無故侵入該
    住宅後，先竊得放置在桌面上之現金零錢後，再以現場取得
    、客觀上足以供兇器使用之螺絲起子1支撬開抽屜，將抽屜
    內之現金搜刮一空後離去（共竊得現金新臺幣【下同】2萬
    元）。嗣余燕香察覺遭竊後報警處理，經警調閱監視器錄影
    畫面後循線查獲。
二、案經余燕香訴由新竹縣政府警察局竹東分局報告偵辦。
　　　　證據並所犯法條
一、證據清單及待證事實：
編號 證據名稱 待證事實 1 被告林育霆於警詢時及偵查中之供述。 證明案發時車牌號碼000-000號普通重型機車均由被告使用，且被告另於109年3月13日騎乘上開普通重型機車竊盜為警查獲之事實。惟矢口否認有何犯行，辯稱：伊對本案沒有印象云云。 2 告訴人余燕香於警詢時及偵查中之指述。 證明被告於上開時地持用螺絲起子竊得告訴人所有之現金2萬元之事實。 3 證人廖德勝於偵查中之證述。 證明被告於案發時曾與證人廖德勝謀面交談之事實。 4 證人吳春淦於警詢時之證述。 證明於109年6月前，證人吳瑞琪所有之普通重型機車放在被告家之事實。 5 證人吳瑞琪於警詢時之證述。 證明案發時證人吳瑞琪並無使用其所有之普通重型機車之事實。 6 證人林世均於警詢時之證述。 證明於109年6月前，證人吳瑞琪所有之普通重型機車放在被告家之事實。 7 監視器錄影畫面翻拍照片8張、現場及告訴人之帳簿翻拍照片5張、監視器錄影光碟1份、本署勘驗筆錄1份。 佐證全部犯罪事實。 
二、所犯法條：
    核被告林育霆所為，係犯刑法第321條第1項第1款、第3款之
    加重竊盜罪嫌。又被告受有前述有期徒刑執行完畢，此有本
    署刑案資料查註紀錄表1份在卷可稽，5年內再故意犯本件有
    期徒刑以上之本罪，請審酌依司法院大法官釋字第775號解
    釋意旨及累犯規定，裁量加重其刑。被告之犯罪所得新臺幣
    2萬元，既未扣案，即無法宣告沒收，請依法追徵其價額。
    三、依刑事訴訟法第251條第1項提起公訴。
　　此　致
臺灣新竹地方法院
中　　華　　民　　國　 110　　年　　7 　　月　　20　　日
　　                         檢　察　官　廖  啟  村　
本件正本證明與原本無異
中　　華　　民　　國　 110　  年　  7　   月　  26    日
　　                         書　記　官　陳  德  倫　　
附錄本案所犯法條：
中華民國刑法第321條
犯前條第 1 項、第 2 項之罪而有下列情形之一者，處 6 月以
上 5 年以下有期徒刑，得併科 50 萬元以下罰金：
一、侵入住宅或有人居住之建築物、船艦或隱匿其內而犯之。
二、毀越門窗、牆垣或其他安全設備而犯之。
三、攜帶兇器而犯之。
四、結夥三人以上而犯之。
五、乘火災、水災或其他災害之際而犯之。
六、在車站、港埠、航空站或其他供水、陸、空公眾運輸之舟、
    車、航空機內而犯之。
前項之未遂犯罰之。